【裁判字號】    92,台上,1208
【裁判日期】    920313
【裁判案由】    偽造文書
【裁判全文】
最高法院刑事判決                              九十二年度台上字第一二○八號
    上  訴  人  甲○○○
右上訴人因偽造文書案件，不服台灣高等法院高雄分院中華民國九十一年十二月十九
日第二審判決（九十一年度上訴字第一七二七號，起訴案號：台灣高雄地方法院檢察
署九十一年度偵字第一二二七號），提起上訴，本院判決如左：
    主  文
上訴駁回。
    理  由
一行使偽造私文書部分：
按刑事訴訟法第三百七十七條規定，上訴於第三審法院，非以判決違背法令為理由，
不得為之。是提起第三審上訴，應以原判決違背法令為理由，係屬法定要件。如果上
訴理由狀並未依據卷內訴訟資料，具體指摘原判決不適用何種法則或如何適用不當，
或所指摘原判決違法情事，顯與法律規定得為第三審上訴理由之違法情形，不相適合
時，均應認其上訴為違背法律上之程式，予以駁回。本件原判決撤銷第一審不當之判
決，仍處上訴人甲○○○連續行使偽造私文書，足以生損害於他人罪刑。已詳認定
犯罪事實之依據及憑以認定之理由，從形式上觀察，原判決並無任何違背法令之處。
查刑之量定及緩刑之宣告，係實體法上賦予法院得自由裁量之事項，倘其未逾越法律
所規定之範圍，或濫用其權限，即不得任意指摘為違法，以為第三審上訴之理由。原
判決撤銷第一審判決量處上訴人有期徒刑二年六月及未諭知緩刑，均屬其自由裁量之
職權行使，並未逾越法律所規定之範圍，或濫用其權限，自難以此指摘為不當。上訴
意旨置原判決之論於不顧，徒對原審自由裁量之職權行使，任意指摘，難謂已符合
首揭法定上訴要件，其上訴違背法律上之程式，應予駁回。
二詐欺取財部分：
按刑事訴訟法第三百七十六條所列各罪之案件，經第二審判決者，不得上訴於第三審
法院，法有明文。本件上訴人牽連犯詐欺取財罪部分，原判決認係成立刑法第三百三
十九條第一項之罪，核屬刑事訴訟法第三百七十六條第四款之案件，依上開說明，既
經第二審判決，自不得上訴於第三審法院。縱此部分與前述上訴人行使偽造私文書部
分有牽連關係，為裁判上一罪，但該部分之上訴為不合法，本院應從程序上予以駁回
，而無從為實體上判決，則對於輕罪之此部分，亦無從適用審判不可分原則，為實體
上審判。上訴人竟復一併提起上訴，顯為法所不許，應予駁回。
據上論結，應依刑事訴訟法第三百九十五條前段，判決如主文。
中      華      民      國    九十二    年      三      月     十三     日
                              最高法院刑事第五庭
                                  審判長法官  謝  家  鶴
                                        法官  洪  文  章
                                        法官  花  滿  堂
                                        法官  陳  世  淙
                                        法官  洪  佳  濱
      右正本證明與原本無異
                                              書  記  官
中      華      民      國    九十二    年      三      月    二十六    日
                                                                        Ｔ


司法院資訊處製作；財團法人民間司法改革基金會備份。
